臺灣高等法院臺南分院刑事判決
111年度上訴字第477號
上  訴  人  
即  被  告  林培允
指定辯護人  本院公設辯護人簡松柏  
上列上訴人因違反槍砲彈藥刀械管制條例案件，不服臺灣臺南地
方法院110年度訴字第722號民國111年1月11日第一審判決（起訴
案號：臺灣臺南地方檢察署110年度偵字第5498號），提起上訴
，本院判決如下：
    主  文
上訴駁回。
    理  由
一、民國110年6月18日修正施行之刑事訴訟法第348條第2項規定
    ：「上訴得明示僅就判決之刑、沒收或保安處分一部為之」
    。本案係於111年4月8日繫屬本院，被告表明其僅針對原審
    宣告之刑，提起上訴，請求本院從輕量刑（本院卷第127頁
    準備程序筆錄，第159、165頁審理筆錄參照），因此，本件
    審判範圍僅就原判決量刑妥適與否進行審理。
二、本案關於被告的犯罪事實、證據及理由（包含罪名、所犯法
    條、量刑），原審認事用法並無違誤，量刑亦屬妥適，本院
    爰引用第一審判決書之記載（如附件），合先敘明。
三、被告上訴雖主張：伊於110年2月因為另案到臺南市政府警察
    局刑事警察大隊製作筆錄時，曾向承辦員警黃家宏說想要報
    繳槍彈，但警察說報繳的時間已經過了，無法受理，伊因此
    才沒有把本案槍彈拿出來報繳，伊因曾有報繳的念頭，犯後
    態度良好，倘處以最輕法定刑度有期徒刑5年，恐有情輕法
    重之虞，請依刑法第59條減輕其刑等語。經查：
　㈠黃家宏曾於109年10月29日因被告另外涉犯毒品案件，前往被
    告住處搜索被告，黃家宏向被告說「聽說你有槍」，被告回
    說「如果我有槍的話，會報繳給你」，然迄本案黃家宏逮捕
    到被告時，黃家宏均沒有接到被告要報繳槍彈的通知。其次
    ，110年2月23日被告走出朋友胡全慶住處，黃家宏等警員持
    搜索票上前搜索被告時，被告沒有主動將本案查扣的槍彈提
    出，係黃家宏等警員在被告斜背的包包中搜索取出，被告在
    被查獲後，才對黃家宏聲稱：「這支槍是我要報繳給你的」
    ，黃家宏遂告知被告已經超過期限了，意思是被查獲之前就
    要自動報繳出來等情，業據黃家宏於本院證述明確（本院卷
    第160頁以下），可見並無被告所稱：其想要報繳本案槍彈
    卻遭警員拒絕的情事。
　㈡非法持有槍彈係嚴重危害社會治安之犯罪，向來也是警政署
    列為重點查緝的犯罪事件，衡情司法警察應該不會無故拒絕
    百姓報繳槍彈，即如警員黃家宏於本院所證：如果有人要向
    我報繳槍枝，我不會拒絕他的報繳，因為站在警方的立場，
    這個是好事，因為我們會有績效（本院卷第163頁）。其次
    ，被告年約50歲有餘，且有多項前科（被告前案紀錄參照）
    ，被告係具有社會閱歷、司法訴訟經驗之人，如果真心想要
    自首報繳槍彈，則其於任何時間均可向司法警察報繳，縱使
    遭到黃家宏拒絕，也可向任何其他警察單位報繳，被告對此
    應無不知之理，然其自108年8月持有本案槍彈迄110年2月被
    查獲時止，長達約1年6月的時間均未向司法警察自首報繳，
    可見其並無真要向警察報繳槍彈之心。以上均可證明被告辯
    稱其向黃家宏報繳本案槍彈，遭到黃家宏拒絕云云，與事理
    不合，並不可信。
　㈢刑法第59條所規定之酌量減輕其刑，係裁判上之減輕，必以
    犯罪之情狀可憫恕，認為宣告法定最低度之刑猶嫌過重者，
    始有其適用，是否酌量減輕其刑固為法院依法得自由裁量之
    事項，然非漫無限制。經查：被告並無任何正當理由，非法
    寄藏改造槍枝1把、改造子彈9顆，潛在危害社會治安，且被
    告非法寄藏本案槍、彈時間長達約1年6月，於遭查獲時又係
    正將該槍、彈隨身攜帶外出，被告持有槍彈潛在危害社會治
    安的情節非輕；此外，被告雖然陳稱：其要照顧同住、生病
    或有身心障礙的父親、弟弟（原審卷第150頁），並提出其
    父親、弟弟的診斷證明書、身心障礙證明佐證（原審卷第89
    頁以下），然被告也同時陳稱：其有兩名成年兒女，不用扶
    養他們（原審卷第150頁），可見被告尚有成年兒女可以分
    勞，況且，被告要照顧生病的父親、弟弟，經核也毋庸持有
    槍、彈。因此綜合被告的犯罪情節、被告的生活情況，本案
    被告並無犯罪情節輕微、倘科以法定最輕刑度仍嫌過重的情
    形，並無刑法第59條適用餘地。
四、另被告上訴主張原審量刑過重部分，經查：量刑之輕重，係
    事實審法院得依職權自由裁量之事項，茍已斟酌刑法第57條
    各款所列情狀而未逾越法定刑度，且符合罪刑相當原則，則
    不得遽指為違法。原審判決就被告量刑部分，已審酌刑法第
    57條規定之多款量刑事由，諸如被告之品行，被告非法寄藏
    槍彈的動機，持有種類、數量，所生的危害，被告的犯後態
    度，及被告智識程度、生活狀況，並未逾越法定刑度，亦無
    濫用裁量之情事，尤其依照本案法律規定，有期徒刑部分最
    輕即應判處有期徒刑5年，併科罰金部分最重可科處新臺幣1
    千萬元（後附法條參照），原審量處有期徒刑5年4月，併科
    罰金新臺幣4萬元，客觀上乃屬中低度刑，與被告犯行的情
    節相當，並無過重之虞。
五、綜上，被告執上開情詞提起上訴，主張原審量刑過重，請求
    本院判處更輕度刑云云，並無理由，應予駁回。　
六、至於檢察官當庭雖主張被告構成累犯，應加重其刑等語。經
    查：
　㈠非法持有槍、彈，乃犯罪行為之繼續，而非狀態之繼續，雖
    其犯罪於持有當時即已成立，但其犯罪行為則繼續至其持有
    行為終了之時（最高法院91年度台上字第3094號判決意旨參
    照）。持有槍彈罪屬行為繼續之繼續犯，其持有伊始至查獲
    為止，犯罪行為均在繼續中，其違法性及可罰性亦未可終止
    ，持有犯行橫跨前案有期徒刑執行完畢之前後，既未逾5年
    ，仍屬累犯（最高法院100年度台上字第6819號判決意旨參
    照）。
  ㈡刑法第47條第1項規定累犯之成立，係以行為人曾受徒刑之執
    行完畢，或一部之執行而赦免後，5年以內故意再犯有期徒
    刑以上之罪，乃構成累犯。被告前曾於95年間因違反毒品危
    害防制條例案件，經本院以98年度重上更三字第101號判處
    有期徒刑13年確定，被告入監後，於105年11月10日假釋出
    監，刑期至109年4月4日期滿未經撤銷假釋等情，有被告前
    案紀錄表在卷可參，被告本案非法寄藏槍、彈至110年2月23
    日遭警查獲，係於前案執行完畢後5年內再犯，原應構成累
    犯，惟刑法第78條第1項規定：「假釋中因故意更犯罪，受
    逾六月有期徒刑之宣告確定者，撤銷其假釋」，刑法第78條
    第3項規定：「前二項之撤銷，於判決確定後六月以內為之
    。但假釋期滿逾三年者，不在此限」，被告於上開假釋期間
    內之108年6月間開始寄藏槍、彈，亦屬在假釋期間內故意更
    犯罪，且受逾六月有期徒刑之宣告，被告上開假釋日後遭到
    法院撤銷的可能性甚高，其出獄日數不算入刑期內，仍須執
    行原殘餘刑期，自不能認假釋出獄後所餘之刑期已執行完畢
    ，而論以累犯（最高法院102年度臺非字第390號、107年度
    臺非字第84號判決意旨參照），從而本案被告之犯行自不宜
    認定構成累犯。檢察官主張被告構成累犯應加重其刑云云，
    並不可採，併此敘明。
據上論結，應依刑事訴訟法第368條、第373條，判決如主文。
本案經檢察官莊士嶔提起公訴，檢察官林志峯到庭執行職務。
中　　華　　民　　國　　111 　年　　5 　　月　　31　　日
                  刑事第五庭    審判長法　官  蔡廷宜
                                      法　官  林坤志
                                      法　官  蔡川富
以上正本證明與原本無異。
如不服本判決應於收受送達後20日內向本院提出上訴書狀，其未
敘述上訴理由者，並得於提起上訴後20日內向本院補提理由書（
均須按他造當事人之人數附繕本）「切勿逕送上級法院」。
　　　　　　　　　　　　　　　　　　　書記官  黃心怡
中　　華　　民　　國　　111 　年　　5 　　月　　31　　日
槍砲彈藥刀械管制條例第7條
未經許可，製造、販賣或運輸制式或非制式火砲、肩射武器、機
關槍、衝鋒槍、卡柄槍、自動步槍、普通步槍、馬槍、手槍或各
類砲彈、炸彈、爆裂物者，處無期徒刑或7年以上有期徒刑，併
科新臺幣3千萬元以下罰金。
未經許可，轉讓、出租或出借前項所列槍砲、彈藥者，處無期徒
刑或5年以上有期徒刑，併科新臺幣1千萬元以下罰金。
意圖供自己或他人犯罪之用，而犯前二項之罪者，處死刑或無期
徒刑；處徒刑者，併科新臺幣5千萬元以下罰金。
未經許可，持有、寄藏或意圖販賣而陳列第1項所列槍砲、彈藥
者，處5年以上有期徒刑，併科新臺幣1千萬元以下罰金。
意圖供自己或他人犯罪之用，以強盜、搶奪、竊盜或其他非法方
法，持有依法執行公務之人所持有之第1項所列槍砲、彈藥者，
得加重其刑至二分之一。
第1項至第3項之未遂犯罰之。
槍砲彈藥刀械管制條例第12條
未經許可，製造、販賣或運輸子彈者，處1年以上7年以下有期徒
刑，併科新台幣500萬元以下罰金。
未經許可，轉讓、出租或出借子彈者，處6月以上5年以下有期徒
刑，併科新台幣300萬元以下罰金。
意圖供自己或他人犯罪之用，而犯前二項之罪者，處3年以上10
年以下有期徒刑，併科新台幣700萬元以下罰金。
未經許可，持有、寄藏或意圖販賣而陳列子彈者，處5年以下有
期徒刑，併科新台幣300萬元以下罰金。
第1項至第3項之未遂犯罰之。